# 内资企业在注册资本尚未认缴完成且长期亏损的情况下做减资需要怎么处理

提问人：wang 小喵 时间：2016-12-27 13:29:02
陈版主您好，请教一下，内资企业在注册资本尚未认缴完成且长期亏损的情况下做减资需要怎么处理？

回答人：chenyiwei
并没有规定在认缴出资尚未缴足的情况下不能减资。减资的会计处理按常规方法即可。

提问人：wang 小喵 时间：2017-01-03 13:31:09
陈老师您好，我们家注册资本是 350 万，实收资本是 216 万，我们想把实收资本减少到 150 万，账务上是不是可以把这差额 66 万弥补亏损呢？

回答人：chenyiwei
不可以。减少的实收资本不可能贷记未分配利润。